最高法院刑事判決　　　　　　九十六年度台上字第六八二六號
上　訴　人　甲○○
上列上訴人因違反藥事法案件，不服台灣高等法院台中分院中華
民國九十四年七月六日第二審判決（九十四年度上訴字第一一三
七號，起訴案號：台灣台中地方法院檢察署九十三年度偵字第一
０五六五號），提起上訴，本院判決如下：
    主  文
上訴駁回。
    理  由
按刑事訴訟法第三百七十七條規定，上訴於第三審法院，非以判
決違背法令為理由，不得為之。是提起第三審上訴，應以原判決
違背法令為理由，係屬法定要件。如果上訴理由書狀並未指摘原
判決有何違法，自應認其上訴為違背法律上之程式，予以駁回。
本件上訴人甲○○上訴意旨略以：（一）共同被告柯政仁於第一
審雖證稱其所販賣之肌樂噴劑購自上訴人，惟其所提上訴人之名
片無法作為上訴人販賣之證據。且柯政仁於警詢供稱伊都是以手
機與上訴人聯絡，於偵查時卻供稱是上訴人自己拿給伊，且與上
訴人只交易過一次，前後矛盾。（二）柯政仁於第一審供稱：「
印象中」是向上訴人買的，無法確認扣案之仿冒肌樂係向上訴人
購買，又供稱與上訴人交易過一、二年，與警、偵訊時之供詞相
互矛盾，原審未經查明，顯然理由不備云云。
惟查原判決依憑證人柯政仁、江嘉偉之證述、告訴人東發公司代
理人劉憲彰律師之指訴、經濟部智慧財產局商標註冊號數第00
000000號商標註冊證、行政院衛生署衛署成製字第００七
五五一號藥品許可證及東發公司營利事業登記證以及扣案之「肌
樂噴劑」二十七瓶藥品，經送行政院衛生署中醫藥委員會鑑定結
果，認確係屬藥事法第二十條第一款之偽藥，有行政院衛生署中
醫藥委員會民國九十三年七月九日衛中會藥字第０九三０００九
一四五號函在卷可據等證據，資以認定上訴人有原審所引用第一
審判決事實欄所記載之犯罪事實，因而維持第一審論處上訴人明
知為偽藥而販賣之罪刑（處有期徒刑五月），駁回上訴人在第二
審之上訴，已詳述其所憑之證據及理由。對於上訴人否認有本件
明知為偽藥而販賣之犯行，辯稱：柯政仁於警詢及偵訊筆錄所言
無證據能力，伊雖有販售其他藥品予柯政仁，然並未向柯政仁兜
售本案肌樂噴劑偽藥云云。經綜合調查證據之結果，認均不可採
，分別在判決內詳予指駁並說明其理由。原判決所為論述，核與
卷證資料相符，從形式上觀察，並無違背法令之情形。按認事採
證、證據之取捨及證據證明力之判斷，俱屬事實審法院之職權，
苟無違背證據法則，自不能指為違法。原判決對於上訴人有本件
明知為偽藥而販賣之犯行，已說明其依憑之證據及理由，對於上
訴人之辯解、亦在判決內詳述其不予採納之理由，並無上訴意旨
所指違背法令之情形。原判決並參酌證人柯政仁不利於上訴人之
證詞，說明柯政仁於警詢時即明確供述上訴人係偽藥之來源，再
於九十三年六月二十三日檢察官偵查訊問，與上訴人對質時，在
上訴人否認之情形下仍為相同內容之供述。另於九十三年九月九
日檢察官偵查訊問時，供稱：「（甲○○交付本件仿冒品時）當
時只有我在家，他故意選只有我一人在時才把東西拿給我，我拿
現金給他」、「是他自己拿來的」、「甲○○說要我承擔下來，
如果罰款，他要幫我付一半，他要我推給別人」等語。況柯政仁
於第一審審理時以被告兼證人身分為上訴人不利之證述，當時亦
委任有律師為其辯護人，就偽證罪成立要件應無不知之理，上訴
人所辯柯政仁於偵查及第一審審理時因擔心偽證罪處罰，因此不
敢翻供云云，亦難採信。原判決如何認定上訴人確有本件犯行，
已記載甚詳，與相關證據法則、經驗法則、論理法則並無違背，
亦無上訴意旨所指違法之情形。又第一審審理時，已就共同被告
柯政仁以證人身分，進行交互詰問，已保障上訴人詰問及對質之
權，上訴意旨認柯政仁之證詞無證據能力，自難以採納。況證人
之供述前後稍有不符或相互間有所歧異，究竟何者為可採，事實
審法院非不可本於經驗法則，斟酌其他情形，作合理之比較，定
其取捨；若其基本事實之陳述與真實性無礙時，仍非不得予以採
信，非謂一有不符或矛盾，即認其全部均為不可採信。從而供述
之一部認為真實者，予以採取，自非證據法則所不許。因之，證
人供述前後縱有差異，事實審法院依憑證人前後之供述，斟酌其
他證據，本於經驗法則與論理法則，取其認為真實之一部，作為
論罪之證據，自屬合法，難謂所認事實與供述證據之部分不符，
即指判決有證據上理由矛盾之違法。原審就上述各證據，斟酌取
捨，以前開於理由欄詳敘取捨證據與證據證明力得心證之判斷理
由，依上說明，原判決並無證據上理由矛盾之違法情形。上訴意
旨所指各節，或為單純事實之爭執，或不影響全部犯罪事實之認
定而可認於原判決之主旨有影響，或原審已加審酌屬原審得本於
職權裁量之事項，已於判決內詳述其認事採證及證據取捨、判斷
之理由，為其職權之適法行使，核與法律規定得為第三審上訴理
由之違法情形不相適合，應認其上訴違背法律上之程式，予以駁
回。又原判決關於上訴人牽連所犯違反商標法第八十二條之罪部
分，查屬不得上訴第三審之案件，上訴人對此部分一併提起上訴
，自非法之所許，應併予駁回，合予指明。
據上論結，應依刑事訴訟法第三百九十五條前段，判決如主文。
中　　華　　民　　國　九十六　年　 十二 　月　　六　　日
                      最高法院刑事第四庭
                          審判長法官  莊　登　照
                                法官  黃　一　鑫
                                法官  林　秀　夫
                                法官  徐　昌　錦
                                法官  許　錦　印
      本件正本證明與原本無異
                                      書  記  官
中　　華　　民　　國　九十六　年　 十二 　月　 十二   日
                                                 H
